臺灣臺北地方法院刑事判決　　　　　　 100年度易字第1797號
公　訴　人　臺灣臺北地方法院檢察署檢察官
被　　　告　陳守仁
上列被告因違反毒品危害防制條例案件，經檢察官提起公訴（一
百年度毒偵字第一四八二號），被告就被訴事實為有罪之陳述，
本院裁定進行簡式審判程序審理，判決如下：
    主  文
陳守仁施用第二級毒品，累犯，處有期徒刑參月，如易科罰金，
以新臺幣壹仟元折算壹日。扣案之第二級毒品甲基安非他命壹包
（驗餘淨重零點壹捌柒捌公克）併同難以析離之包裝袋壹只，沒
收銷燬之，吸食器壹支沒收。
    事  實
一、陳守仁前因詐欺案件，經本院於民國96年8 月13日以九十六
    年度簡字第二三八七號判決判處有期徒刑四月，減為有期徒
    刑二月確定，並於97年2 月14日易科罰金執行完畢。復因違
    反毒品危害防制條例案件，經本院於97年6 月30日以九十七
    年度毒聲字第五八七號裁定送觀察、勒戒，執行後因有繼續
    施用毒品傾向，由本院於97年9 月18日以九十七年度毒聲字
    第八○五號裁定令入戒治處所施以強制戒治，於98年6月5日
    因停止處分出所，並由臺灣臺北地方法院檢察署檢察官於98
    年6 月29日以九十八年度戒毒偵字第一五三號為不起訴處分
    確定。詎仍未戒除毒癮惡習，基於施用第二級毒品之犯意，
    於100年5月4 日晚間某時許，在新北市三重區重陽橋頭某處
    ，以將甲基安非他命置放在玻璃球內燒烤之方式，施用第二
    級毒品一次。其後，於100年5月5日凌晨2時50分許，在臺北
    市松山區○○○路○段250巷2弄9號前，為警查獲，並扣得甲
    基安非他命（起訴書誤載為安非他命，公訴人當庭更正之；
    驗餘淨重零點一八七八公克）一包及吸食器一支，經採集其
    尿液送驗後，始悉其犯行。
二、案經臺北市政府警察局松山分局報請臺灣臺北地方法院檢察
    署檢察官偵查起訴。
    理  由
壹、程序事項：
一、按「最重本刑為三年以下有期徒刑、拘役或專科罰金之罪，
    經第二審判決者，不得上訴於第三審法院。」、「除簡式審
    判程序、簡易程序及第三百七十六條第一款、第二款所列之
    罪之案件外，第一審應行合議審判。」，刑事訴訟法第三百
    七十六條第一款、第二百八十四條之一分別定有明文。查本
    件被告陳守仁所犯毒品危害防制條例第十條第二項之施用第
    二級毒品罪（詳後述），該罪之最重本刑為三年有期徒刑，
    依上開規定得行獨任審判，核先敘明。
二、又本件被告所犯非死刑、無期徒刑、最輕本刑為三年以上有
    期徒刑之罪或高等法院管轄第一審案件，且於準備程序進行
    中，先就被訴事實為有罪之陳述，經本院告知簡式審判程序
    之旨，並聽取公訴人、被告之意見後，由本院依刑事訴訟法
    第二百七十三條之一第一項之規定，裁定行簡式審判程序。
貳、實體事項：
一、上開事實，業經被告於警詢、偵查及本院審理中均坦承不諱
    ，且被告經警查獲後，採集其尿液送驗之結果，呈安非他命
    、甲基安非他命陽性反應，有台灣尖端先進生技醫藥股份有
    限公司100年5月24日濫用藥物檢驗報告及臺北市政府警察局
    偵辦毒品案件尿液檢體委驗單各乙紙在卷可稽。又扣案之白
    色結晶一袋，經送請交通部民用航空局航空醫務中心鑑定結
    果，為第二級毒品甲基安非他命（驗餘淨重零點一八七八公
    克），有該局醫務中心100年5月11日航藥鑑字第1002721 號
    毒品鑑驗書乙紙附卷足佐，復有吸食器一支扣案足佐，堪信
    被告之自白與事實相符。而被告前因施用毒品案件，經本院
    於97年6 月30日以九十七年度毒聲字第五八七號裁定送觀察
    、勒戒，執行後因有繼續施用毒品傾向，再由本院於97年9
    月18日以九十七年度毒聲字第八○五號裁定令入戒治處所施
    以強制戒治，於98年6月5日因停止處分出所，旋由臺灣臺北
    地方法院檢察署檢察官於98年6 月29日以九十八年度戒毒偵
    字第一五三號為不起訴處分確定乙節，亦有臺灣高等法院被
    告前案紀錄表在卷可憑。綜上，本案事證明確，被告於施用
    毒品後五年以內，再犯施用第二級毒品之犯行，洵堪認定，
    應依法論科。
二、查甲基安非他命係毒品危害防制條例第二條第二項第二款所
    定之第二級毒品，核被告所為係犯毒品危害防制條例第十條
    第二項之施用第二級毒品罪。被告持有第二級毒品甲基安非
    他命之低度行為，應為施用毒品之高度行為所吸收，不另論
    罪。被告前曾受如事實欄所載有期徒刑之執行，有臺灣高等
    法院被告前案紀錄表在卷足憑，其於徒刑執行完畢後五年內
    故意再犯本件有期徒刑以上之罪，為累犯，應依刑法第四十
    七條第一項之規定加重其刑。爰審酌被告犯罪之動機及其曾
    有施用毒品之前科仍不知戒除，惟犯罪後坦承犯行，且所犯
    之施用毒品犯行乃戕害自己身心健康，並未危及他人等一切
    情狀，量處如主文所示之刑，併諭知易科罰金之折算標準。
    又扣案之第二級毒品甲基安非他命（驗餘淨重零點一八七八
    公克）併同難以析離之包裝袋一只，係被告施用後所餘，業
    經被告於本院審理中供述明確，應均依毒品危害防制條例第
    十八條第一項前段，宣告沒收銷燬之。另因鑑驗所耗損之上
    開毒品零點○○○二公克，既已滅失，爰不另為沒收銷燬之
    諭知。再者，扣案之吸食器一支，屬被告所有，為供施用甲
    基安非他命所用之物，亦經被告供承在卷，爰依刑法第三十
    八條第一項第二款、第三項之規定宣告沒收。
據上論斷，應依刑事訴訟法第二百八十四條之一、第二百七十三
條之一第一項、第二百九十九條第一項前段，毒品危害防制條例
第十條第二項、第十八條第一項前段，刑法第十一條前段、第四
十七條第一項、第四十一條第一項前段、第三十八條第一項第二
款、第三項，判決如主文。
本案經檢察官黃筵銘到庭執行職務。
中    華    民    國   100    年    10    月    11    日
                  刑事第十庭法  官  李文娟
以上正本證明與原本無異。
如不服本判決應於收受送達後10日內向本院提出上訴書狀，並應
敘述具體理由；其未敘述上訴理由者，應於上訴期間屆滿後20日
內向本院補提理由書(均須按他造當事人之人數附繕本)「切勿逕
送上級法院」。
中    華    民    國   100    年    10    月    11    日
                            書記官  劉穗筠
附錄本案論罪科刑法條全文
毒品危害防制條例第十條第二項
毒品危害防制條例第10條
施用第一級毒品者，處 6 月以上 5 年以下有期徒刑。
施用第二級毒品者，處 3 年以下有期徒刑。